【裁判字號】    92,訴,622
【裁判日期】    920813
【裁判案由】    毒品危害防制條例
【裁判全文】
臺灣彰化地方法院刑事判決                          九十二年度訴字第六二二號
    公  訴  人  臺灣彰化地方法院檢察署檢察官
    被      告  甲○○
右列被告因違反毒品危害防制條例案件，經檢察官提起公訴（九十二年度毒偵字第八
四四號），本院判決如左：
    主  文
甲○○連續施用第一級毒品，累犯，處有期徒刑壹年。扣案之注射針筒壹支，沒收之
。
    事  實
一、甲○○曾於民國（下同）八十四年間，因傷害、違反麻醉藥品管理條例及肅清煙
    毒條例等案件，分別經本院及臺灣高等法院臺中分院各判處有期徒刑三月、四月
    、三年二月確定，嗣經臺灣高等法院臺中分院裁定應執行有期徒刑三年六月確定
    ，入監執行，於八十六年一月十六日假釋出獄付保護管束，迄八十七年十二月四
    日縮短刑期假釋期滿而視為業已執行完畢。又其前因施用毒品案件，經本院裁定
    送觀察、勒戒後，認有繼續施用毒品之傾向，經本院以八十九年度毒聲字第二一
    三０號裁定移送強制戒治，於強制戒治滿三月後，其成效經評定為合格，無繼續
    戒治之必要，經本院以八十九年度毒聲字第五五八七號裁定停止強制戒治付保護
    管束，詎其於保護管束期間，因違反保護管束應遵守事項情節重大，復經本院以
    九十年毒聲字第一四七一號裁定撤銷停止戒治，令入戒治處所施以殘餘期間之強
    制戒治，迄九十年八月十八日戒治期滿，業經臺灣彰化地方法院檢察署檢察官於
    九十年九月三十日以九十年度戒毒偵字第一三九○、一三九一、一三九二號為不
    起訴處分確定。其復於九十一年間，又因施用第一級毒品海洛因及第二級毒品甲
    基安非他命案件，經本院以九十一年度毒聲字第一五一一號裁定移送強制戒治，
    所涉刑事案件部分則經本院以九十一年度訴字第七七四號判處施用第一級毒品部
    分有期徒刑十月；施用第二級毒品部分有期徒刑五月，應執行有期徒刑一年二月
    確定，嗣先送戒治處所施以強制戒治，於戒治滿三月，其成效經評定為合格，無
    繼續戒治之必要，經本院以九十一年度毒聲字第二九二四號裁定停止戒治付保護
    管束，詎其於保護管束期間，仍不知警惕，再基於施用第一級毒品海洛因之概括
    犯意，自九十二年二月下旬某日起，至九十二年七月七日止，在位於彰化縣員林
    鎮○○街友人住處，以將第一級毒品海洛因置放於注射針筒中，注射於手臂之方
    式，連續施用第一級毒品海洛因多次，平均約一天施用一次。嗣於九十二年三月
    十八日十三時四十分許，在彰化縣埔心鄉○○村○○路與三民路口為警查獲，並
    扣得其所有供施用第一級毒品海洛因之器具注射針筒一支；暨被告於本院審理時
    自白其犯罪，而獲悉上情。
二、案經彰化縣警察局員林分局移送臺灣彰化地方法院檢察署檢察官偵查起訴。
    理  由
一、右揭事實，業據被告甲○○於本院審理時坦承不諱，且其於九十二年三月十八日
    為警所採集之尿液，經送鑑驗確呈嗎啡陽性反應，有彰化縣衛生局九十二年三月
    三十一日煙檢字第九二０五九二號煙毒尿液檢驗成績書一紙附卷可稽，並有扣案
    之注射針筒壹支可資佐證，核被告之自白與事實相符，堪以採信。再查被告前因
    施用毒品案件，經本院裁定送觀察、勒戒後，認有繼續施用毒品之傾向，經本院
    以八十九年度毒聲字第二一三０號裁定移送強制戒治，於強制戒治滿三月後，其
    成效經評定為合格，無繼續戒治之必要，經本院以八十九年度毒聲字第五五八七
    號裁定停止強制戒治付保護管束，詎其於保護管束期間，因違反保護管束應遵守
    事項情節重大，復經本院以九十年度毒聲字第一四七一號裁定撤銷停止戒治，令
    入戒治處所施以殘餘期間之強制戒治，迄九十年八月十八日戒治期滿，業經臺灣
    彰化地方法院檢察署檢察官於九十年九月三十日以九十年度戒毒偵字第一三九○
    、一三九一、一三九二號為不起訴處分確定。其復於九十一年間，又因施用第一
    級毒品海洛因及第二級毒品甲基安非他命案件，經本院以九十一年度毒聲字第一
    五一一號裁定移送強制戒治，所涉刑事案件部分則經本院以九十一年度訴字第七
    七四號判處施用第一級毒品部分有期徒刑十月；施用第二級毒品部分有期徒刑五
    月，應執行有期徒刑一年二月確定，嗣先送戒治處所施以強制戒治，於戒治滿三
    月，其成效經評定為合格，無繼續戒治之必要，經本院以九十一年度毒聲字第二
    九二四號裁定停止戒治付保護管束等情，有該不起訴處分書、判決書、臺灣彰化
    地方法院檢察署刑案資料查註紀錄表及臺灣高等法院被告全國前案紀錄表等件在
    卷可參，其於五年內，三犯毒品危害防制條例第十條第一項之施用第一級毒品罪
    。本件事證業已明確，被告上開犯行，洵堪認定。
二、核被告所為，係犯毒品危害防制條例第十條第一項之施用第一級毒品罪。其持有
    第一級毒品海洛因之低度行為，均為施用之高度行為所吸收，均不另論罪。又其
    先後多次施用第一級毒品海洛因之犯行，時間緊接，且犯罪構成要件相同，顯係
    基於概括犯意反覆為之，為連續犯，應依刑法第五十六條之規定，論以一罪並加
    重其刑。復查被告係自九十二年二月下旬某日起，至九十二年七月七日止，連續
    施用第一級毒品海洛因，而公訴人僅就被告於九十二年三月十八日或其前九十六
    小時內之某時，施用第一級毒品海洛因一次之犯行提起公訴，惟該未經起訴之部
    分，與檢察官已起訴之部分，因被告係基於概括之犯意而為之，具有連續犯之關
    係，屬裁判上一罪，其一部起訴之效力及於全部，故本院自得併予審究，併此敘
    明。再查被告曾因傷害、違反麻醉藥品管理條例及肅清煙毒條例等案件，分別經
    本院及臺灣高等法院臺中分院各判處有期徒刑三月、四月、三年二月確定，嗣經
    臺灣高等法院臺中分院裁定應執行有期徒刑三年六月確定，入監執行，於八十六
    年一月十六日假釋出獄付保護管束，迄八十七年十二月四日縮短刑期假釋期滿而
    視為業已執行完畢等情，有臺灣彰化地方法院檢察署刑案資料查註紀錄表及臺灣
    高等法院被告全國前案紀錄表等件在卷可參，其於受有期徒刑之執行完畢後，五
    年以內再犯有期徒刑以上之罪，為累犯，應依刑法第四十七條規定加重其刑，並
    依法遞加重之。爰審酌被告前曾有施用毒品罪行，經送觀察勒戒、強制戒治後，
    猶不知悔改，再施用毒品不輟，不僅戕害自身健康，更辜負國家將之視為病人，
    並施以長時間之戒治處遇之苦心，惟其對他人權益之侵害仍屬有限，於本院審理
    中已坦承其犯行，及其犯罪目的、手段等一切情狀，量處如主文所示之刑。扣案
    之注射針筒一支，係被告所有，且為其施用第一級毒品海洛因犯罪所用之物，業
    據其供承在卷，爰依刑法第三十八條第一項第二款之規定，併予宣告沒收。
據上論斷，應依刑事訴訟法第二百九十九條第一項前段，毒品危害防制條例第十條第
一項，刑法第十一條前段、第五十六條、第四十七條、第三十八條第一項第二款，判
決如主文。
本案經檢察官吳怡盈到庭執行職務。
中      華      民      國    九十二    年      八      月     十三     日
                              臺灣彰化地方法院刑事第一庭
                                        審判長法官葉   榮   郎
                                        法      官  陳   秋   錦
                                        法      官  簡   璽   容
右正本證明與原本無異。
如不服本判決，應於判決送達後十日內向本院提出上訴狀（須附繕本）。
                                        法院書記官  王   惠   嬌
中      華      民      國    九十二    年      八      月     十四     日
毒品危害防制條例第十條
施用第一級毒品者，處六月以上五年以下有期徒刑。
施用第二級毒品者，處三年以下有期徒刑。


司法院資訊處製作；財團法人民間司法改革基金會備份。
